【裁判字號】    97,抗,1487
【裁判日期】    970930
【裁判案由】    確定訴訟費用額
【裁判全文】
臺灣高等法院民事裁定                  97年度抗字第1487號
抗  告  人  乙○○
上列抗告人因與相對人甲○○等人間損害賠償事件，對於中華民
國97年6月26日臺灣桃園地方法院97年度聲字第777號所為裁定提
起抗告，本院裁定如下：
    主      文
抗告駁回。
抗告訴訟費用由抗告人負擔。
    理      由
一、相對人於原法院聲請及原裁定意旨略以：兩造間侵權行為損
    害賠償事件，第一審係抗告人提起訴訟，由其繳納裁判費，
    經臺灣桃園地方法院以94年度訴字第585號判決相對人敗訴
    ，相對人提起上訴，並繳納裁判費後，臺灣高等法院以95年
    度上易字第1078號判決將原判決廢棄，判決第一、二審訴訟
    費用應由抗告人負擔，業已確定。因第二審裁判費新台幣（
    下同）23,775元係由相對人繳納，爰聲請確定訴訟費用額。
    經原法院調卷審查，確定抗告人應賠償相對人之訴訟費用額
    為23,775元，及自原裁定送達之翌日起至清償日止，按週年
    利率5%計算之利息。
二、抗告意旨以：第二審判決係採納證人翁明坤之證詞而判決抗
    告人敗訴，抗告人前向臺灣桃園地方法院檢察署提出證人翁
    明坤偽證罪之告訴並已蒙起訴（臺灣桃園地方法院檢察署97
    年度偵字第2383號起訴書），現於臺灣桃園地方法院刑事庭
    審理在案，爰提起抗告，請撤銷原裁定，待刑事判決確定後
    再為裁定，以維抗告人權益云云。
三、按法院未於訴訟費用之裁判確定其費用額者，第一審受訴法
    院於該裁判有執行力後，應依聲請以裁定確定之。依第1項
    確定之訴訟費用額，應於裁定送達之翌日起，加給按法定利
    率計算之利息，民事訴訟法第91條第1 項、第3 項分別定有
    明文。又訴訟費用，由敗訴之當事人負擔，民事訴訟法第78
    條亦定有明文。經查：
    (一)抗告人主張已向臺灣桃園地方法院檢察署提出證人翁明坤
      偽證罪之告訴並已起訴，現於臺灣桃園地方法院刑事庭審
      理乙節，雖據提出臺灣桃園地方法院檢察署97年度偵字第
      2383號起訴書影本一份為證，並經本院依職權於法務部檢
      察書類查詢系統調閱該起訴書核閱屬實。
    (二)惟因本院95年度上易字第1078號民事判決，雖有援引證人
      翁明坤之證詞，然係係斟酌全辯論意旨與調查其他證據結
      果後，方判決抗告人敗訴，且縱然證人翁明坤經檢察官以
      其涉有偽證嫌疑提起公訴，惟刑事判決之結果如何，目前
      尚難知悉。
    (三)又兩造間上開損害賠償民事事件業已確定，當事人自得依
      民事訴訟法第91條第1項聲請確定訴訟費用額，且相對人
      提起上訴後，繳納第二審裁判費23,775元，亦有臺灣桃園
      地方法院自行收納款項統一收據影本一份附卷可稽（見本
      院卷第28頁）。故原法院依相對人之聲請，經調閱上開卷
      證後，裁定抗告人應賠償相對人之訴訟費用額為23,775元
      ，並依民事訴訟法第91條第3項加給自原裁定送達之翌日
      起至清償日止按法定利率計算之利息，並無違誤。抗告意
      旨指摘原裁定不當，求予廢棄，為無理由。
四、據上論結，本件抗告為無理由，爰裁定如主文。
中    華    民    國    97    年    9    月    30    日
                    民事第十四庭
                        審判長法  官  張  蘭
                              法  官  鄭純惠
                              法  官  邱瑞祥
正本係照原本作成。
不得再抗告。
中    華    民    國    97    年    9     月    30    日
                              書記官  明祖星


司法院資訊處製作；財團法人民間司法改革基金會備份。
